

CONTACTO

TELEFONO: +61 406 148 849

M EMAIL: josh.glen.92@gmail.com

LINKEDIN:

https://www.linkedin.com/in/joshbrito-79b975182/

★ DIRECCIÓN:

Sydney, Australia (ABIERTO A REUBICACIÓN)

TECHNICAL SKILLS

Lenguajes de programación: C#, Java, JavaScript, PHP.

Lenguajes de base de datos : PL/SQL, MS SQL server, HSQLDB.

Tecnologías web: HTML, CSS, Bootstrap, wavemaker, SmartFlex Framework

SKILLS

CI/CD

Desarrollo de aplicaciones web

Desarrollo backend

Solución de problemas y depuración

SCRUM, XP

Resolución de problemas

Atención al detalle

Empatía

Propiedad colectiva

Miciativas para pasar el rato con el equipo

JOSH BRITO DESARROLLADOR DE SOFTWARE

PERFIL

Soy un experimentado desarrollador de software con más de 5 años desarrollando aplicaciones web. Mi experiencia radica en el diseño y desarrollo de soluciones a medida orientadas al éxito de procesos de negocio en múltiples industrias, implementando CI/CD y utilizando metodologías ágiles (SCRUM, XP). Actualmente busco un puesto en el que aplicar mi experiencia y mi capacidad analítica para resolver problemas. Tengo gran interés en puestos de desarrollo back-end, soporte o integración de sistemas. Aprendo rápido, me adapto a las nuevas tecnologías y poseo una gran capacidad de comunicación.

EXPERIENCIA

Olsoftware

Ingeniero de desarrollo de software • Mar 2020 - Jun 2021

- Diseño de aplicaciones web, interfaces con .NET C#, SmartFlex Framework.
- Colaboración con los clientes para comprender sus necesidades y proporcionar soluciones de software a medida.
- •Integración de datos de diversos servicios backend y bases de datos.
- •Realización de búsquedas y extracción de datos de bases de datos PL-SQL (Oracle) utilizando anonymous Block, DML, DDL, TLC, DQL, DCL.
- Análisis de consultas SQL existentes para mejoras de rendimiento.

Horbath Technologies

Ingeniero desarrollador de aplicaciones web • Nov 2016 - Jun 2021

Apoyo y desarrollo para empresas de servicios públicos (compañías de gas natural, compañías eléctricas y compañías de agua) Especializado en módulos de atención al cliente, contabilidad, facturación, construcción y legalización, resolviendo problemas en un equipo de colaboración. Relación directamente con los usuarios y negociación de alcance de los proyectos. Sobresalió en el desarrollo de backend, consultas SQL y creación de API, mejorando la competencia técnica en PL/SQL, comandos SQL.

- •Investigación requerida y extracción de datos con PL-SQL del motor de base de datos (Oracle), interactuando con comandos SQL.
- Proporcionar apoyo general al equipo de desarrollo depurar, diagnosticar y corregir errores y fallos mediante la solución de problemas.
- •Generar y mantener código de programa para cumplir con los requisitos del sistema (SmartFlex Framework) utilizando lenguajes de programación como C# y PL-SQL.
- •Resolvió un problema de impresión de facturas de un año de duración, demostrando destreza en la resolución de problemas.
- •Negociación del alcance y los costes de los proyectos con los clientes para obtener resultados satisfactorios.

Ticom S A

Desarrollador web • May 2016 - Oct 2016

- Realización de análisis exhaustivos de las necesidades y requisitos de los procesos.
- •Creación de interfaces de usuario / desarrollo ERP utilizando la plataforma WaveMaker, JavaScript, HSQLDB (HyperSql) y Java.
- Desarrollo y optimización de código PL/SQL para manipulación de datos, validación e informes.
- Desarrollo de módulos de contabilidad, banca, estadísticas de rendimiento y otros.
- Énfasis en discusiones detalladas con el usuario para una comprensión completa.

Olinsa S.A. Sociedad Portuaria

Programador Web • Jul 2015 - Mar 2016

- Análisis de las necesidades y/o requerimientos de los procesos
- Desarrollo de aplicación web / interfaces de usuario / Bootstrap framework / PHP, MS SQL Server, Css.
- •Documentación de pruebas de calidad, apoyo a soluciones urgentes, y desarrollo de módulos para inspecciones de contenedores, cotizaciones de servicios, órdenes de trabajo, operaciones de contenedores, y evaluación de la calidad de la fruta para la exportación.

EDUCACIÓN

Ingeniería de sistemas - Universidad de La Guajira, 2009 -2014 (Colombia) Diploma Avanzado en Tecnología de la Información – Academies Australasia College, 2020 - 2021 (Australia)